最高法院刑事判決　　　　　　　　　　111年度台上字第447號
上　訴　人　蘇紹倫



上列上訴人因違反毒品危害防制條例案件，不服臺灣高等法院臺
南分院中華民國110 年10月14日第二審判決（110 年度上訴字第
869 號，起訴案號：臺灣嘉義地方檢察署109 年度偵字第10281
號），提起上訴，本院判決如下：
    主  文
上訴駁回。
    理  由
一、按刑事訴訟法第377 條規定，上訴於第三審法院，非以判決
    違背法令為理由，不得為之。是提起第三審上訴，應以原判
    決違背法令為理由，係屬法定要件，且必須依據卷內訴訟資
    料為具體之指摘，並足據以辨認原判決已具備違背法令之形
    式者，始屬相當。本件原判決綜合全案證據資料，本於事實
    審法院之推理作用，認定上訴人蘇紹倫有其事實欄所載以新
    臺幣（下同）3 千元之價格販賣第一級毒品海洛因1 包予林
    于荐之犯行，因而撤銷第一審之科刑判決，改判仍論上訴人
    以民國109 年7 月15日修正施行前毒品危害防制條例第4 條
    第1 項之販賣第一級毒品罪，經依刑法第59條規定酌減其刑
    後，量處有期徒刑15年2 月，及為相關沒收暨追徵之判決，
    已詳敘其所憑證據及認定之理由（上訴人於原審已坦承犯行
    不諱，並未提出否認犯罪之辯解），俱有卷存證據資料可資
    覆按；從形式上觀察，原判決並無足以影響其判決結果之違
    法情形存在。
二、上訴人上訴意旨略稱：上訴人雖已於原審認罪，但仍應調查
    其自白是否與事實相符，始得為其犯罪之證據。原判決僅憑
    證人林于荐指證有交付3 千元予上訴人之證言，並無其他證
    據證明，即認定上訴人有販賣海洛因予林于荐之犯行，已有
    可議。況上訴人已於原審認罪，原判決仍量處有期徒刑15年
    2 月，僅稍低於第一審判決之有期徒刑15年10月，殊嫌過重
    云云。
三、惟證據之取捨及事實之認定，均為事實審法院之職權，倘其
    採證認事並未違背證據法則，自不得任意指為違法而執為適
    法之第三審上訴理由。原判決援引證人林于荐、李依珊一致
    指稱本件係何恒信（已死亡）提議，由林于荐與何恒信各出
    資1 千5 百元，合計3 千元向上訴人購買海洛因。林于荐先
    以通訊軟體facetime與上訴人聯繫見面後，由何恒信開車搭
    載李依珊與林于荐抵達約定現場，林于荐再搭乘上訴人機車
    在附近繞行，過程中由上訴人交付海洛因1 包予林于荐，林
    于荐則交付上訴人3 千元等情，核與上訴人於原審之自白情
    節相符，並參酌卷內林于荐與李依珊之對話紀錄截圖、上訴
    人之通聯調閱查詢單等相關證據，資以認定上訴人確有本件
    被訴販賣毒品予林于荐之犯行，並非專以林于荐之指述作為
    認定上訴人犯罪之唯一依據。核其論斷，俱與卷內資料相符
    ，並無如上訴人上訴意旨所指摘之違反證據法則或理由不備
    之違誤。
四、又刑之量定，係屬法院得依職權自由裁量之事項，苟於量刑
    時，已以行為人之責任為基礎，並斟酌刑法第57條各款所列
    一切情狀，在法定刑度之內予以裁量，又未濫用其職權，所
    量之刑亦無違公平、比例、罪刑相當及不利益變更禁止原則
    者，即不得遽指為違法。原判決於量刑時，以上訴人之責任
    為基礎，具體審酌上訴人為圖私利販賣毒品，戕害國民身心
    健康，並危害社會治安。惟念其犯後坦承犯行，且僅販賣毒
    品予1 人，所得不多，情節非重，及其素行、智識、家庭及
    經濟情形等一切情狀，於依刑法第59條規定酌減其刑後，量
    處有期徒刑15年2 月，既未逾越法定刑度範圍，亦無顯然違
    反罪刑相當、比例或公平原則之情形，自不得任意指為違法
    。本件上訴人之上訴意旨並非依據卷內資料具體指摘原判決
    究有如何違背法令之情形，徒就原審採證認事及量刑職權之
    適法行使，再事爭執，顯不足據以辨認原判決已具備違背法
    令之形式。揆之首揭說明，其上訴為違背法律上之程式，應
    予駁回。
據上論結，應依刑事訴訟法第395 條前段，判決如主文。
中    華    民    國   111    年    1     月    13    日
                  刑事第一庭審判長法  官  郭  毓  洲  
                                  法  官  林  靜  芬  
                                  法  官  周  盈  文  
                                  法  官  蔡  憲  德  
                                  法  官  林  英  志  
本件正本證明與原本無異
                                  書記官
中    華    民    國   111    年    1     月    18    日